臺灣臺中地方法院刑事判決
111年度簡上字第204號
上  訴  人  臺灣臺中地方檢察署檢察官
被      告  王皓瑜



上列上訴人因被告竊盜案件，不服本院中華民國111年3月31日11
1年度簡字第224號第一審刑事簡易判決（聲請簡易判決處刑案號
：110年度偵字第27935號、111年度偵字第1256號），提起上訴
，本院管轄之第二審合議庭判決如下︰
    主      文
上訴駁回。
    事實及理由
一、審理範圍：
　　依檢察官所提上訴意旨（詳後述），其僅就原判決關於刑之
    部分提起上訴，此有檢察官上訴書存卷為憑（見111年度簡
    上字第204號卷［下稱簡上卷］第11、12頁），並經本院於審
    理程序中向檢察官確認在卷（見簡上卷第83頁），依刑事訴
    訟法第348條第3項規定，本案上訴範圍即本院審理範圍，限
    於原判決關於刑之部分，至於原判決其他部分，均未經上訴
    ，自不在本院審查範圍內，合先敘明。
二、本院據以審查原判決量刑合法、妥適與否之犯罪事實、罪名
    ，均引用附件即原判決之記載。
三、上訴理由之判斷：
（一）檢察官因告訴人臺灣電力股份有限公司請求上訴，上訴意
      旨略以：被告就所竊取之電能，均未對告訴人為任何賠償
      ，且被告本案犯行易致生公共危險之疑慮，甚至導致該區
      域斷電之虞，影響他人用電權益及經濟損失，從而原判決
      量刑應屬過輕等語。
（二）按量刑之輕重，係事實審法院得依職權自由裁量之事項，
      茍已斟酌刑法第57條各款所列情狀而未逾越法定刑度，則
      不得遽指為違法；又刑罰之量定，固屬法院自由裁量之職
      權行使，但仍應審酌刑法第57條所列各款事由及一切情狀
      ，為酌量輕重之標準，並非漫無限制；在同一犯罪事實與
      情節，如別無其他加重或減輕之原因，下級法院量定之刑
      ，亦無過重或失輕之不當情形，則上級審法院對於下級審
      法院之職權行使，原則上應予尊重（最高法院72年台上字
      第6696號判例、85年度台上字第2446號判決意旨參照）。
      經本院審酌全案情節，並考量被告業與告訴人成立和解並
      付訖和解金之事實（參告訴人刑事陳報狀暨所附繳費憑證
      、用電人繳納追償電費和解書，見簡上卷第57至61頁）、
      告訴人所提出之關於竊電行為危險性之新聞報導（見簡上
      卷第15至19頁），認原判決量刑妥適而無違法之處，自應
      予維持。是檢察官提起本件上訴，指原判決量刑過輕，難
      謂有理由，其上訴應予駁回。
據上論斷，應依刑事訴訟法第455條之1第1項、第3項、第368條
、第373條判決如主文。
本案經檢察官張富鈞提起公訴，由檢察官葉芳如到庭執行職務。
中　　華　　民　　國　　111 　年　　8 　　月　　18　　日
                  刑事第十七庭  審判長法  官  李宜璇   
                                      法  官  孫藝娜   
                                      法  官  吳欣哲
以上正本證明與原本無異。
不得上訴。
                                      書記官　劉子瑩
中　　華　　民　　國　　111 　年　　8 　　月　　18　　日